【裁判字號】    89,易,325
【裁判日期】    890908
【裁判案由】    竊盜等
【裁判全文】
臺灣苗栗地方法院刑事判決                          八十九年度易字第三二五號
    公  訴  人  臺灣苗栗地方法院檢察署檢察官
    被      告  乙○○
    被      告  丙○○
右列被告因竊盜等案件，經檢察官提起公訴（八十九年度偵字第五一○五號），本院
判決如左：
    主  文
丙○○收受贓物，處拘役伍拾日，如易科罰金，以參佰元折算壹日。
乙○○被訴竊盜部分免訴。
    事  實
一、丙○○明知車牌號碼ＫＱ─六三一六號、引擎號碼Ａ４Ｖ１０５９５號之自用小
    客車，為來路不明之贓車（原係甲○○所有，於民國八十八年十月十四日上午六
    時許，在苗栗市○○里○○街八十三巷十八號前，為乙○○竊取後留供己用之贓
    車），竟於八十八年十月十五日十五時三十分許，在苗栗縣頭份鎮下興里五二號
    ，向乙○○借得該贓車使用，嗣於同日十六時許，丙○○駕駛該車於同鎮○○路
    七三巷內為警查獲而查悉上情。
二、案經苗栗縣警察局頭份分局報請臺灣苗栗地方法院檢察署檢察官偵查起訴。
    理  由
壹、被告丙○○有罪部分：
一、訊據被告丙○○坦承有於上開時地自乙○○處收受前開ＫＱ─六三一六號自用小
    客車等情不諱，核與乙○○供述之情節相符。惟被告丙○○矢口否認有何收受贓
    物之犯行，辯稱：伊不知該車為他人失竊之贓車云云。然查：該車確係甲○○失
    竊之贓車，除經被害人甲○○於警訊中陳稱該車係於八十八年十月十五日十五時
    三十分許，在苗栗市○○里○○街八十三巷十八號前失竊等情屬實，並有贓物認
    領保管單一紙在卷可稽。而被告乙○○在本院審理時已供稱丙○○知悉該車是贓
    車（見本院八十九年八月二十八日審理筆錄），被告丙○○既供稱與乙○○間並
    無恩怨（見本院八十九年五月十七日訊問筆錄），衡情乙○○應不致隨意誣指丙○○。參諸丙○○於偵訊時供稱與乙○○並不熟識（見八十八年十一月九日偵訊
    筆錄），且亦坦承借用該車時因乙○○用鑰匙發不動，故改拿剪刀來發動，則若
    該車之來源正常，焉有以剪刀發動之理，況丙○○自承未向乙○○取得行車執照
    ，則一般正常人自足對該車之來源產生懷疑，是被告丙○○所辯不知該車為贓車
    云云無非卸責之詞，不足採信，其犯行已堪認定。
二、核被告丙○○收受贓物所為，係犯刑法第三百四十九條第一項之收受贓物罪。爰
    審酌被告之素行、犯罪之手段、所生危害及犯後否認犯行之態度等一切情狀，量
    處如主文所示之刑，並諭知易科罰金之折算標準。
三、被告丙○○於言詞辯論期日，經合法傳喚而無正當理由不到庭，惟本件因本院認
    係應判決拘役之案件，爰不待其陳述逕行判決，併此敘明。
貳、被告乙○○免訴部分：
一、公訴意旨另以：乙○○意圖為自己不法之所有，於八十八年十月十四日上午六時
    許，在苗栗市○○里○○街八十三巷十八號前，竊取甲○○所有，車牌號碼ＫＱ
    ─六三一六號、引擎號碼Ａ４Ｖ１０５９５號自用小客車一部，得手後留供己用
    ，因認被告乙○○涉嫌刑法第三百二十條第一項之竊盜罪嫌云云。
二、按案件曾經判決確定者，應諭知免訴之判決，刑事訴訟法第三百零二條第一款定
    有明文。又訴訟上所謂一事不再理之原則，關於實質上一罪或裁判上一罪，亦均
  有其適用（最高法院六十年台非字第七七號判例參照）。
三、查被告乙○○前因竊盜案件（於八十八年六月十七日竊盜自用小客車）繫屬於本
    院，本院業於八十九年五月二十二日以八十八年度易字第九六九號判處被告乙○○有期徒刑十月，並於同年七月三十一日確定，有該判決書一份及查詢資料等在
    卷可憑。本件公訴人係起訴被告乙○○於八十八年十月十四日上午六時許，在苗
    栗市○○里○○街八十三巷十八號前，竊取自用小客車行為，其竊盜之時間與上
    開竊盜之時間間隔尚不足四月，且皆為竊取自用小客車，可見被告應係基於概括
    犯意所為。本案與前開八十八年度易字第九六九號竊盜案有裁判上一罪之連續犯
    關係，應堪認定。該案既已判決確定，本件自為其確定判決效力所及。依前開說
    明，本件應為諭知免訴之判決。
據上論斷，應依刑事訴訟法第二百九十九條第一項前段、第三百零二條第一款、第三
百零六條，刑法第三百四十九條第一項、第四十一條，罰金罰鍰提高標準條例第一條
前段、第二條，判決如主文。
中      華      民      國    八十九    年      九      月      八      日
                                臺灣苗栗地方法院刑事庭
                    審判長法  官  吳 炳 桂
                                          法  官  楊 台 清
                                          法  官  黃 建 都
右正本證明與原本無異
如不服本判決，應於送達後十日內向本院提出上訴狀（須附繕本），上訴於臺灣高等
法院臺中分院。
                                          書記官  黃 士 益
中      華      民      國    八十九    年      九      月     十一     日
附錄法條
刑法第三百四十九條第一項
收受贓物者，處三年以下有期徒刑、拘役或五百元以下罰金。


司法院資訊處製作；財團法人民間司法改革基金會備份。
